【裁判字號】    89,易,3227
【裁判日期】    891213
【裁判案由】    傷害
【裁判全文】
臺灣臺中地方法院刑事判決                        八十九年度易字第三二二七號
    公  訴  人  臺灣臺中地方法院檢察署檢察官
    被      告  甲○○
                丙○○
右列被告因傷害案件，經檢察官提起公訴（八十九年度偵字第一二七九０號），本院
判決如左：
    主  文
甲○○傷害人之身體，處有期徒刑伍月，如易科罰金，以參佰元折算壹日。
丙○○傷害人之身體，處有期徒刑陸月，如易科罰金，以參佰元折算壹日。
    事  實
一、丙○○於民國（下同）八十八年六月七日下午十時三十分左右，在其居住之台中
    縣東勢鎮○○路永盛巷十四之五號屋內，聽聞鄰居詹德勳、乙○○兄弟二人在台
    中縣東勢鎮○○路永盛巷十二之四號屋前之庭院內爭吵之聲音，乃對外高喊：你
    們要打架沒關係，不要吵到別人等語，後乙○○聞言乃朝丙○○住處方向丟擲瓦
    斯桶，丙○○見狀乃前往該台中縣東勢鎮○○路永盛巷十二之四號屋前之庭院內
    理論，在場之甲○○見丙○○前來，竟基於普通傷害之犯竟，持木棍毆打丙○○
    ，致丙○○因而受有頭皮裂傷（約二．五公分長）、右頂部頭皮血腫、左手臂血
    腫（約五公分長）等傷害；丙○○於遭毆打後，心有不甘，隨即返回住處取出一
    把切水果所用之西瓜刀（無證據證明係屬槍砲彈藥刀械管制條例所管制之刀械）
    ，基於普通傷害之犯竟，再度前往台中縣東勢鎮○○路永盛巷十二之四號屋前之
    庭院內，持刀砍向乙○○，致乙○○因而受有左側手臂撕裂傷（約一０Ｘ三Ｘ三
    公分）、左手掌裂傷（約五Ｘ三Ｘ二公分）等傷害，乙○○於遭刺傷後，即躲進
    上開台中縣東勢鎮○○路永盛巷十二之四號屋內，甲○○並將大門關上，丙○○
    始離去。
二、案經丙○○、乙○○分別訴由台中縣警察局東勢分局報由臺灣臺中地方法院檢察
    署檢察官偵查起訴。
    理  由
一、訊據被告甲○○矢口否認有何上開傷害犯行，並辯稱：當時伊在屋內泡茶，被告
    丙○○如何受傷，伊不知情云云，訊據被告丙○○固承認案發當時有持西瓜刀前
    往上開台中縣東勢鎮○○路永盛巷十二之四號屋前之庭院內等情不諱，惟矢口否
    認有何傷害犯行，並辯稱：伊當時係要找被告甲○○理論，並未殺傷告訴人乙○○，告訴人乙○○所受之傷害，係告訴人乙○○與案外人詹德勳打架時所受之傷
    云云；經查：右開被告甲○○傷害被告丙○○之事實，業據被告丙○○於警訊、
    偵查及本院審理時均指述不移，復有東勢鎮農會附設農民醫院診斷證明書（病患
    丙○○）一紙在卷可稽，告訴人乙○○於本院審理時雖證稱：「被告丙○○所受
    之傷害，是因為丙○○拿刀砍我時，我拿我兒子交付給我的鐵棍抵擋，才受傷的
    」等語（見本院八十九年十一月十日審判筆錄），按告訴人乙○○係被告甲○○
    之兄，所為證言難免偏頗被告甲○○，已難確信其所指係屬真實，且此一證言核
    與其前在本院所證被告丙○○所受之傷係遭其子毆打等語（見本院八十九年十月
    二十五日審判筆錄）不符，前後所述不一，益難信確為真實；而證人詹中岳於本
    院審理時證稱：「丙○○有對外說：如果你們要吵的話，不要吵到別人，但有人
    回說（何人我不知）關你什麼事，丙○○就走過去（十二之四號）處，我就下樓
    ，等到我到樓下時，我看到丙○○回來，他頭部流血，．．．丙○○後來又出」
    去等語（見本院八十九年十月二十五日審判筆錄），核與被告丙○○所陳其係因
    前去台中縣東勢鎮○○路永盛巷十二之四號屋前之庭院內遭毆打回來後，始再持
    刀前往等情相符，足見告訴人乙○○上開所證，尚與事實不符，自不足採信。又
    衡諸常情，被告丙○○如非於第一次前往時，遭毆打致傷，豈有隨即返家持刀前
    往報復之理？是被告丙○○所指其係遭被告甲○○毆打致傷等語，應係實情，堪
    以採信，被告甲○○空言否認，尚無足取。再者，被告丙○○於右揭時地持刀殺
    傷告訴人乙○○之事實，業據告訴人乙○○於警訊、偵查及本院審理時均指述不
    移，核與證人江智民於警訊中所證：「我就看到丙○○拿一支刀從丙○○家內出
    來，原來要殺我，我就回一句說：你要找對人，不要找我」等語（見偵查卷二十
    九頁背面）、證人詹江月菊（被告甲○○、告訴人乙○○之母）於警訊及偵查中
    證稱：「看到丙○○拿一支刀從屋外進來停車場殺傷乙○○一刀」、「我有看到
    丙○○持刀去我家殺乙○○」等語（見偵查卷第三十頁背面、第四十一頁）相符
    ，即被告丙○○亦不否認其當時確有持刀前往上開台中縣東勢鎮○○路永盛巷十
    二之四號屋前之庭院內等情，此外，復有東勢鎮農會附設農民醫院診斷證明書（
    病患乙○○）一紙附卷可資佐證，足見告訴人乙○○所指其係遭被告丙○○殺傷
    等情，應係真實，被告丙○○空言否認，顯係事後卸責之詞，自無可採。本件事
    證明確，被告甲○○、丙○○之前開犯行，均足以證明。末按，被告甲○○聲請
    訊問證人李水柳、被告丙○○聲請鑑定告訴人乙○○之傷口是否為西瓜刀所傷等
    語，因本院認被告二人之犯行，已臻明確，核已無再訊問證人及鑑定之必要，其
    等二人之聲請，應予駁回，併予敘明。
二、核被告甲○○、丙○○之所為，均係犯刑法第二百七十七條第一項之傷害罪，爰
    審酌被告甲○○之品行、持木棍為工具傷人、被告丙○○遭毆傷之程度、迄未賠
    償被告丙○○之損害、被告丙○○係因先遭毆傷始持刀報復、惟未找毆打其之人
    反持刀殺傷告訴人乙○○、告訴人乙○○受傷之程度、迄未賠償告訴人乙○○之
    損害及其等二人犯罪後之態度等一切情狀，分別量處如主文第一項、第二項所示
    之刑，並諭知易科罰金之折算標準。
據上論斷，應依刑事訴訟法第二百九十九條第一項前段，刑法第二百七十七條第一項
、第四十一條，罰金罰鍰提高標準條例第一條前段、第二條，判決如主文。
中    華    民    國      八十九      年      十二      月     十三     日
                                        法  官    李  國  增
右正本證明與原本無異。
如不服本判決，應於送達後十日內向本院提出上訴狀（須附繕本），上訴於台灣高等
法院台中分院。
                                        書記官
中    華    民    國      八十九      年      十二      月     十三     日
附錄法條：
刑法第二百七十七條第一項：
傷害人之身體或健康者，處三年以下有期徒刑、拘役或一千元以下罰金。


司法院資訊處製作；財團法人民間司法改革基金會備份。
